【裁判字號】    98,訴,1836
【裁判日期】    981023
【裁判案由】    違反槍砲彈藥刀械管制條例
【裁判全文】
臺灣臺中地方法院刑事判決              98年度訴字第1836號
公  訴  人  臺灣臺中地方法院檢察署檢察官
被      告  甲○○
選任辯護人  王素玲律師
上列被告因違反槍砲彈藥刀械管制條例案件，經檢察官提起公訴
（98年度偵字第7026號），本院判決如下：
    主    文
甲○○無罪。
    理    由
一、公訴意旨略以：被告甲○○明知未經主管機關許可，不得無
    故寄藏、持有具殺傷力之子彈，竟自不詳時間起，受其女婿
    即證人乙○○（現另案毒品危害防制條例案件在臺灣臺中看
    守所羈押中）之委託，代為保管證人乙○○所有之具殺傷力
    制式子彈7顆(下稱系爭制式子彈) ，並將系爭制式子彈藏置
    在臺中縣大雅鄉○○街130巷1弄16號之住處內。嗣於民國98
    年3月12日下午3時10分許，為警持本院核發之搜索票，進入
    被告甲○○之上開住處內執行搜索，當場扣得前揭系爭制式
    子彈7顆及不具殺傷力之改造貝瑞塔手槍1支等物，始查悉上
    情等詞，因認被告甲○○涉犯槍砲彈藥刀械管制條例第12條
    第4項之未經許可寄藏具有殺傷力之子彈罪嫌。
二、按犯罪事實應依證據認定之，無證據不得認定犯罪事實；又
    不能證明被告犯罪者，應諭知無罪之判決，刑事訴訟法第15
    4條第2項、第301條第1項分別定有明文。又事實之認定，應
    憑證據，如未能發現相當證據，或證據不足以證明，自不能
    以推測或擬制之方法，以為裁判基礎；又所謂認定犯罪事實
    之證據，係指足以認定被告確有犯罪行為之積極證據而言，
    而認定犯罪事實所憑之證據，雖不以直接證據為限，間接證
    據亦包括在內，然而無論直接或間接證據，其為訴訟上之證
    明，須於通常一般人均不致有所懷疑，而得確信其為真實之
    程度，始得據之為有罪之認定，倘其證明尚未達到此一程度
    ，而有合理懷疑存在時，事實審復已就其心證上理由予以闡
    述，敘明其如何無從為有罪之確信，因而為無罪之判決，尚
    不得任意指為違法，亦有最高法院29年上字第3105號、40年
    臺上字第86號、76年臺上字第4986號判例要旨可供參酌。
三、公訴人認被告甲○○涉有上開未經許可寄藏具有殺傷力之子
    彈罪嫌，無非係以被告於偵查中之供述，內政部警政署刑事
    警察局98年4月10日刑鑑字第0980037784號鑑驗書、蒐證照
    片9張及扣案之系爭制式子彈7顆等為主要論據。訊據被告固
    不否認警方於上開時間、地點執行搜索，並起出扣案之系爭
    制式子彈7顆及改造貝瑞塔手槍1支等物，惟堅詞否認有何未
    經許可寄藏具有殺傷力子彈之犯行，並辯稱：伊不知道乙○
    ○將上開槍枝及系爭制式子彈何時放在伊家中，也不知道包
    包裡有子彈，前開扣案槍枝是伊女兒李佳蘋打掃伊位於臺中
    縣大雅鄉○○街130巷1弄16號住處之2樓房間時看到的，槍
    枝是放在袋子裡面，伊有打電話問乙○○東西是不是他的，
    伊告訴乙○○不要把東西放這裡，不要害伊，乙○○對伊稱
    與伊無關涉，他會負責等語。經查：
(一)、證人乙○○於本院審理中具結證稱：甲○○先發現本案槍
      枝及系爭制式子彈，有打電話或是當面告訴伊並稱李佳蘋
      在叨念，伊有打電話對李佳蘋解釋之情（見本院卷頁42）
      ，核與證人所有行動電話門號0000000000號與被告上揭住
      處之00-00000000號電話於98年1月20日22分21秒之通聯譯
      文內容：「Ａ(證人乙○○)：喂，佳蘋哦。我是你姊夫。
      我放在我那個。B(李佳蘋) ：怎樣。Ａ：沒有啦，我那個
      不是要害你們。B：那是什麼東西?Ａ：你不要在電話中問
      我那個。B：是真的還是假的，我拿出來我嚇一跳。Ａ：
      不要問那些啦。B：我和媽在清掃房間時發現，媽說那是
      你姊夫的。Ａ：我的游泳褲也放在那邊。B：對呀。Ａ：
      因為最近都是在做些比較那個的，所以才不將東西放在家
      裡面。B：好啦。Ａ：如果真的有事情的話，我也會跳出
      來。B：我在那邊看，我整枝拿起來還真重勒(見臺中縣警
      察局中縣警刑大偵三字第00980005722號卷頁118) 大致相
      符，是被告發現本案之槍枝及系爭制式子彈時，隨即通知
      證人乙○○取走，並告知其女兒李佳蘋在叨念，及證人乙
      ○○最初置放包包(內有扣案之槍枝及系爭制式子彈)於被
      告之住處之事，被告應屬不知情等事實，尚堪認定。又證
      人乙○○於本院審理中具結證稱：伊是在去年年底或今年
      年初於新光三越百貨公司附近的工地撿到該槍彈，系爭制
      式子彈是用香菸濾嘴盒裝，因為濾嘴盒上面有一片透明的
      膠膜，從外觀看就知道裡面是放子彈，所以伊未拆開濾嘴
      盒，伊先將槍枝用仿GU CCI包包裝著，裝有系爭制式子彈
      的香菸濾嘴盒用游泳褲包起來，先後於不同時間將槍及系
      爭制式子彈拿到上開被告住處3樓神明廳的桌子下金紙裡
      面，被告有一次整理神明廳時，有找伊過去問，問伊為何
      會有放這東西，當時被告手比「七」，意思指槍，伊不知
      道被告有無把游泳褲拆開，當時伊以為被告只是指槍等情
      ( 見本院卷頁39反至40) ，核與被告在本院審理時所述供
      ：乙○○叫伊讓他再放2天，但伊告知他快一點拿走，乙
      ○○有答應伊，故伊即將包包從2樓的通鋪拿到3樓神明廳
      桌下置放之情容有不同(見本院卷頁45)，惟證人乙○○於
      本院審理時亦具結證稱：被告發現
      本件扣案之槍枝及系爭制式子彈時，有對伊抱怨，伊有說
      再放2天，被告說這個東西不要放在這裡，要伊趕快拿走
      ，但伊實在不知道要拿去哪裡放，伊拿走後，放置過不同
      地方，後因被告已打掃完神明廳，伊有被告家鑰匙，故又
      拿本案槍彈回去放在上開被告住處3樓神明廳之桌下藏放
      等語( 見本院卷頁43) ，而被告於檢察官偵訊及本院準備
      程序訊問時均堅詞供稱：伊有叫乙○○不要隨便放這些東
      西在伊家，會害到伊…伊有叫乙○○把包包及裡面的東西
      拿走之情(見臺灣臺中地方法院檢察署98年度偵字第7026
      號卷頁6)，此外並未查何積極證據足資證明被告主觀上有
      同意、允許或受證人乙○○之委託將系爭制式子彈藏放至
      上開住處3樓神明廳桌下之犯罪故意。
      至被告雖曾於檢察官偵查中供稱：伊問乙○○有無放包包
      在伊家，他稱伊把東西放好就好，伊叫他不要陷害伊，他
      稱那不關伊的事，不會害到伊，如果有事他會自己負責，
      故伊就繼續把槍及子彈放在桌子底下等語(見上開第7026
      號偵卷頁5、6) ，惟承上所述，被告既已通知證人乙○○
      取走包包，而其將上開扣案之槍枝及系爭制式子彈繼續留
      在原藏放處所等待證人乙○○取走，尚符常情，故難據警
      員在上開被告住處3樓神明廳桌下扣得系爭制式子彈7  顆
      ，即認定被告主觀上確有寄藏系爭制式子彈7顆之犯意，
      是被告辯述其未同意證人乙○○在其住處置放扣案之系爭
      制式子彈7顆之情，尚堪採信。
(二)、是綜此，本件依前揭公訴人所舉之證據尚不足以證明被告
      有上開寄藏系爭制式子彈之犯行，此外，復查無其他積極
      證據足認被告確有公訴人所指上開寄藏系爭制式子彈之犯
      行，即未達通常一般人均不致有所懷疑而得確信為真實之
      程度，而不能證明被告犯罪，揆諸前揭說明，尚無從為有
      罪之確信，是應為被告無罪之諭知。
(三)、另按沒收為從刑之一種，依主從不可分原則，應附隨於主
      刑而同時宣告之，除有罪、免刑等判決，於裁判時併宣告
      外，如諭知無罪之判決，既無主刑，從刑亦無所附麗（最
      高法院78年臺非字第72號判例意旨參照），本件既經判決
      無罪如前，揆諸上開說明，扣案之系爭制式子彈7顆之違
      禁物，爰不併為沒收之諭知，附此敘明。
據上論斷，應依刑事訴訟法第301條第1項，判決如主文。
中    華    民    國    98    年    10    月    23    日
                  刑事第三庭  審判長法 官  周瑞芬
                                    法 官  陳思成
                                    法 官  楊曉惠
以上正本證明與原本無異。
如不服本判決，應於送達後十日內向本院提出上訴狀（須附繕本
及具體上訴理由），上訴於臺灣高等法院臺中分院。
                                    書記官  謝明倫
中    華    民    國    98    年    10    月    23    日


司法院資訊處製作；財團法人民間司法改革基金會備份。
